臺灣士林地方法院民事判決
111年度訴字第111號
原      告  蔣惟綱  
被      告  吳東亮  
            尚瑞強  
            林筱娟  


共      同
訴訟代理人  張嘉蓉  
上列當事人間請求侵權行為損害賠償等事件，本院於民國111年5
月5日言詞辯論終結，判決如下：
    主      文
原告之訴及假執行之聲請均駁回。
訴訟費用由原告負擔。
    事實及理由
一、原告主張：伊前與訴外人台新國際商業銀行股份有限公司（
    下稱台新銀行）訂立信用卡契約，台新銀行交付卡號000000
    0000000000號信用卡（下稱系爭信用卡）予伊於特約商店記
    帳消費使用。詎伊於民國109年7月16日已繳清累計應付帳款
    新臺幣（下同）8,794元，並將系爭信用卡剪卡寄回台新銀
    行，台新銀行竟於109年12月起，仍按月寄發信用卡帳單向
    伊催繳300元，總計向伊催繳2,700元，經伊向台新銀行反應
    後，台新銀行竟又向伊請求違約金400元。伊並無積欠台新
    銀行任何款項，被告吳東亮、尚瑞強、林筱娟（下就被告3
    人合稱為被告，如單指其一則逕稱姓名）分別為台新銀行董
    事長、資財部經理、信用部經理，渠等所為涉犯刑法偽造、
    變造文書罪、詐欺取財罪、公然侮辱罪，且已妨害伊之名譽
    及信用，應連帶賠償伊非財產上損害600萬元。為此，爰依
    民法第184條、第185條規定提起本件訴訟等語。並聲明：㈠
    被告應連帶給付原告600萬元，及自起訴狀繕本送達翌日起
    至清償日止，按週年利率5%計算之利息。㈡願供擔保，請准
    宣告假執行。
二、被告則以：台新銀行前以信用卡帳單向原告請求之2,700元
    係信用卡年費2,400元及第1期違約金300元，並無原告所稱
    之每月催繳300元一事，且經原告反應後，上開債務均經台
    新銀行免除，惟因作業日與結帳日之時間差，致又產生第2
    期違約金400元，台新銀行亦已免除該筆違約金債務，原告
    之聯徵紀錄並未受影響。前述年費及違約金債務均係基於原
    告與台新銀行簽訂之信用卡契約關係所生，與被告即台新銀
    行董事長吳東亮、總經理尚瑞強及員工林筱娟無涉，伊等3
    人並未侵害原告之名譽權或信用權等語，資為抗辯。並聲明
    ：㈠原告之訴及假執行之聲請均駁回。㈡如受不利之判決，願
    供擔保請准宣告免為假執行。
三、本院之判斷：
㈠、按損害賠償之債，以有損害之發生及有責任原因之事實，並
    二者之間，有相當因果關係為成立要件。故原告所主張損害
    賠償之債，如不合於此項成立要件者，即難謂有損害賠償請
    求權存在。又行為人否認有侵權行為，應由請求人就此利己
    之事實舉證證明。若原告先不能舉證，以證實自己主張之事
    實為真實，則被告就其抗辯事實即令不能舉證，或其所舉證
    據尚有疵累，亦應駁回原告之請求（最高法院48年台上字第
    481號、17年上字第917號判例要旨參照）。再共同侵權行為
    ，於行為人相互之間固不以意思聯絡為必要，但行為人仍須
    有侵權之行為，且其行為與損害之間須有相當因果關係，始
    應同負侵權行為損害賠償責任（最高法院84年度台上字第79
    8號判決參照）。
㈡、查，原告主張其向台新銀行申辦系爭信用卡使用，詎台新銀
    行於伊繳清應付帳款並剪卡寄回後，仍陸續寄發信用卡帳單
    向伊催繳2,700元及違約金400元等情，固據提出台新銀行信
    用卡繳款單、109年6月、110年6月至9月信用卡帳單及繳款
    通知書為證（見本院卷第17頁至第25頁、第33頁至第36頁）
    ，且為被告所不爭，堪信為真實。惟台新銀行前向原告催繳
    之款項中，2,400元為原告申辦使用之「國泰航空翱翔鈦金
    卡（卡號末4碼1203）」（按，非系爭信用卡）年費，300元
    、400元則係延遲繳納上開年費所生之違約金，此觀原告提
    出之前揭信用卡帳單及台新銀行存證信函即明（見本院卷第
    21頁至第24頁、第33頁至第36頁、第29頁至第31頁），此亦
    核與原告、台新銀行之信用卡契約中違約金條款記載：「如
    未於當期繳款截止日前付清當期最低應繳金額，貴行除得依
    第14條約定計付循環信用利息外，並得請求違約金，該違約
    金計算方式為：當期繳款發生延滯時計付違約金300元；連
    續2期發生繳款延滯時第2期計付違約金400元……」等語相符
    （見本院卷第37頁），足見台新銀行縱以信用卡帳單向原告
    催繳前揭款項，亦係基於台新銀行與原告間信用卡契約所為
    ，要與被告均無涉。此外，原告亦未提出任何證據，證明被
    告有何共同侵害其權利之事實，是其徒以被告於台新銀行擔
    任要職，即謂渠等應負共同侵權責任，連帶賠償其非財產上
    損害600萬元云云，自無理由，應予駁回。
四、從而，原告依民法第184條、第185條規定，請求被告連帶給
    付600萬元及法定遲延利息，難謂有據，應予駁回。又原告
    之訴既經駁回，其假執行之聲請亦失所依附，應併予駁回
五、本件事證已臻明確，兩造其餘攻擊防禦方法及所提證據，經
    本院審酌後，認於判決結果均不生影響，爰不一一予以論駁
    贅述。
六、據上論結，原告之訴為無理由，爰判決如主文。
中　　華　　民　　國　　111 　年　　5 　　月　　30　　日
                  民事第三庭  法  官  林靖淳
以上正本係照原本作成。
如對本判決上訴，應於判決送達後20日內向本院提出上訴狀，若
委任律師提起上訴者，應一併繳納上訴審裁判費，否則本院得不
命補正逕行駁回上訴。
中　　華　　民　　國　　111 　年　　6 　　月　　2 　　日
                              書記官  洪忠改